臺灣板橋地方法院刑事判決　　　　　　　94年度簡上字第71號
上　訴　人　臺灣板橋地方法院檢察署檢察官
被　　　告　丁○○
　　　　　　壬○○
上列上訴人因被告竊盜案件，不服本院九十三年度簡字第四六七
四號中華民國九十三年十二月三十一日第一審判決（聲請簡易判
決處刑案號：九十三年度偵字第一三八三一號），提起上訴，暨
移送併辦（九十四年度速偵字第二六、一一五號、九十四年度偵
字第七三二二號），本院管轄之第二審合議庭判決如下：
    主  文
原判決撤銷。
丁○○共同連續竊盜，累犯，處有期徒刑陸月，如易科罰金，以
參佰元折算壹日。扣案之機車鑰匙貳支沒收。
壬○○共同連續竊盜，累犯，處有期徒刑伍月，如易科罰金，以
參佰元折算壹日。
    事  實
一、丁○○於民國九十一年間因違反毒品危害防制條例案件，於
    九十一年五月二日經本院以九十一年度訴字第五九七號判處
    有期徒刑七月確定，於九十三年二月十二日縮短刑期執行完
    畢（於本件構成累犯）；壬○○則於八十二年間因違反肅清
    煙毒條例案件，於八十四年二月十六日經台灣高等法院以八
    十三年度上訴字第七二六一號判處有期徒刑三年二月確定，
    於八十七年四月十八日縮短刑期假釋出監，於八十八年十一
    月二十六日假釋縮刑期滿執行完畢（於本件構成累犯），均
    不知悔改。其二人意圖為自己不法之所有，並基於概括之犯
    意，為下列行為：
    （一）丁○○、壬○○於九十三年七月二十三日下午五時五
          十五分許，由丁○○騎乘車號ＴＡ－１００號輕型機
          車搭載壬○○，一同前往台北縣新莊市○○路五九一
          巷三十二號，二人基於共同之犯意聯絡，以徒手拆卸
          之方式，竊取上址丙○○住處之公寓樓梯間鐵門一片
          ，得手後共乘機車逃逸，旋將該鐵門載送至台北縣泰
          山鄉○○路○段一巷一號變賣予陳明玉所經營之廢五
          金回收場，得款新台幣（下同）約一千餘元後朋分花
          用。
    （二）其二人再承前揭同一概括犯意聯絡，於九十三年七月
          二十四日下午四時許，前往台北縣新莊市○○街八十
          四巷四號，仍以徒手拆卸之方式，竊取上址己○○住
          處之公寓樓梯間鐵門一片，得手後逃逸，嗣仍將該鐵
          門載送至上址陳明玉經營之廢五金回收場，變賣得款
          約一千餘元後朋分花用。嗣經丙○○提供社區監視器
          翻拍照片予警方查緝，始經警循線於九十三年七月二
          十四日下午六時二十五分許，在台北縣新莊市○○路
          、中平路口查獲丁○○、壬○○二人。
    （三）丁○○於九十三年九月二十八日下午一時許，在台北
          縣土城市○○街二十二巷一號前，見戊○○所有車號
          ＡＷＨ－３１９號重型機車上插鑰匙停放該處，竟單
          獨基於前開同一意圖為自己不法所有之概括犯意，利
          用該機車上插之鑰匙啟動電門而竊取該機車，得手後
          供己代步使用。
    （四）丁○○又於九十三年十月十五日下午二時三十分許，
          騎乘上開車號ＡＷＨ－３１９號贓車行經台北縣土城
          市○○路段，見大台北噪音防治有限公司（下稱大台
          北噪音公司）承作該路段噪音防治之隔音牆工地無人
          看守，竟單獨基於前開同一意圖為自己不法所有之概
          括犯意，徒手竊取該工地內之螺絲帽及鐵製墊片各五
          十九個，得手後逃逸。旋於同路段近溪頭路口為警查
          獲。
    （五）壬○○於九十三年十二月二十五日下午一時許（報案
          資料上十二月二十六日中午十二時四十五分，應係發
          現失竊時間），在台北縣板橋市○○路「亞東技術學
          院」附近，見辛○○所有車號ＮＦＫ－７４８號重型
          機車上插鑰匙停放該處，竟單獨基於前開同一意圖為
          自己不法所有之概括犯意，利用該機車上插之鑰匙啟
          動電門而竊取該機車，得手後作為代步工具使用。嗣
          於九十四年一月四日下午七時五分許，壬○○騎乘該
          機車搭載不知情之王智興行經台北縣土城市○○路一
          八０巷口時，為警查獲。
    （六）丁○○於九十四年一月八日下午四時許，在台北縣板
          橋市○○路○段「亞東紀念醫院」前，見陳建欽所有
          交付庚○○使用車號ＧＦＤ－４１９號重型機車停放
          該處，竟單獨基於前開同一意圖為自己不法所有之概
          括犯意，持其所有之機車鑰匙一支，啟動電門而竊取
          該機車，得手後作為代步工具使用。嗣於同年一月二
          十二日上午八時許，丁○○騎乘該機車行經台北縣板
          橋市○○路○段十六巷口，為警查獲，並扣得其所有
          供竊盜用之機車鑰匙一支。
    （七）丁○○於九十四年三月二十五日下午五時許，在台北
          縣土城市○○路四十七號前，見甲○○所有車號ＧＢ
          Ｘ－３９７號重型機車停放該處，竟單獨承前開同一
          意圖為自己不法所有之概括犯意，持其所有之機車鑰
          匙一支，啟動電門而竊取該機車，得手後作為代步工
          具使用。嗣於同年三月三十日下午二時二十分許，林
          森源騎乘該機車行經台北市○○區○○路一一一號前
          ，為警查獲，並扣得其所有供竊盜用之機車鑰匙一支
          。
二、案經台北縣政府警察局新莊分局報請台灣板橋地方法院檢察
    署檢察官偵查後，聲請本院以簡易判決處刑；暨台北市政府
    警察局文山一分局移送台灣台北地方法院檢察署檢察官呈請
    台灣高等法院檢察署檢察長令轉台灣板橋地方法院檢察署檢
    察官，台北縣政府警察局察、台北縣政府警察局板橋分局報
    請台灣板橋地方法院檢察署檢察官，移請本院併案審理；及
    本院依職權調取本院九十四年度簡字第八七二號卷（該案另
    為不受理判決）併案審理。
    理  由
一、訊據被告丁○○、壬○○就上揭竊盜之犯罪事實，於警詢、
    偵查，及本院準程序或審理中均坦承不諱，互核一致，並與
    證人陳明玉於警詢中證述，被害人丙○○、己○○、庚○○
    、辛○○、戊○○、大台北噪音公司乙○○在警詢中指訴失
    竊之情節大致相符，且有贓物領據五紙、車輛竊盜、車牌失
    竊個別查詢報表三紙、車籍作業系統查詢資料一紙、現場及
    失竊贓物照片十七張，監視錄影器翻拍照片九張在卷可稽，
    另有被告丁○○所有供竊盜犯罪之機車鑰匙二支扣案可供佐
    證。本案事證明確，被告丁○○、壬○○二人之竊盜犯行，
    均堪認定，應依法論科。
二、核被告丁○○所為事實欄編號（一）、（二）、（三）、（
    四）、（六）、（七）六次竊盜行為，均係犯刑法第三百二
    十條第一項之普通竊盜罪；被告壬○○所為事實欄編號（一
　  ）、（二）、（五）等三次竊盜行為，均係犯刑法第三百二
    十條第一項之普通竊盜罪；被告丁○○、壬○○就其中（一
    ）、（二）之竊盜犯行間，有犯意之聯絡，行為之分擔，為
    共同正犯。被告丁○○所為六次竊盜之行為，被告壬○○所
    為三次竊盜之行為，均時間緊接，犯罪構成要件相同，顯係
    出於概括之犯意為之，均為連續犯，應各依刑法第五十六條
    之規定論以一罪，並加重其刑。又被告二人各有事實欄所述
  　之前科，其中被告丁○○於九十三年二月十二日縮短刑期執
    行完畢，被告壬○○則於八十七年四月十八日縮短刑期假釋
    出監，於八十八年十一月二十六日假釋縮刑期滿執行完畢，
    此有台灣高等法院被告全國刑案紀錄表二紙可憑，其二人於
    各該刑之執行完畢後五年內，再犯本件有期徒刑以上之刑之
    案件，均為累犯，應依刑法第四十七條之規定加重其刑，並
    均遞加之。又公訴人僅起訴被告二人犯罪事實欄編號（一）
    、（二）二次竊盜之犯行，未起訴其餘事實欄編號（三）至
    （七）之竊盜犯行，但被告二人此部分未據起訴之犯罪事實
    業經檢察官移送併辦，且與已起訴之犯罪事實間為連續犯，
    屬裁判上一罪，有不可分之關係，為起訴效力所及，本院自
    應併予審理。
三、原審詳加審認，以被告二人罪證明確，予以論罪科刑，固非
    無見。惟原審未及審酌上開併辦部分之犯行，尚有未洽，檢
    察官執此事由上訴指摘原判決不當，為有理由，自應由本院
    將原判決撤銷，並審酌被告二人犯罪之動機、目的、手段，
    犯罪後坦承犯行，態度良好，及其所竊取財物之價值等一切
    情狀，分別量處如主文第二項、第三項所示之刑，併諭知其
    易科罰金之折算標準。另扣案之機車鑰匙二支，係被告丁○○所有分別供竊取陳建欽、甲○○機車犯罪用之物，業據被
    告丁○○供明在卷，應依刑法第三十八條第一項第二款之規
    定宣告沒收。
四、被告丁○○於審理期日經合法傳喚，無正當理由不到庭，本
    院逕以一造辯論而為判決。
據上論斷，應依刑事訴訟法第四百五十五條之一第一項、第三項
、第三百七十一條、第三百六十九條第一項前段、第三百六十四
條、第二百九十九條第一項前段，刑法第二十八條、第五十六條
、第三百二十條第一項、第四十七條、第四十一條第一項前段、
第三十八條第一項第二款，罰金罰鍰提高標準條例第一條前段、
第二條，判決如主文。
本案經檢察官王家春到庭執行職務。
中　　華　　民　　國　　94　　年　　8 　　月　　31　　日
                  臺灣板橋地方法院刑事第一庭
                      審判長法　官　鄭　水　銓
                            法　官　廖  怡  貞
                            法　官　陳  福  來
以上正本證明與原本無異。
本判決不得上訴。
                            書記官　林  兆  嘉
中　　華　　民　　國　　94　　年　　8 　　月　　31　　日
附錄本案論罪科刑法條全文：
刑法第三百二十一條
犯竊盜罪而有左列情形之一者，處六月以上五年以下有期徒刑：
一、於夜間侵入住宅或有人居住之建築物、船艦或隱匿其內而犯
    之者。
二、毀越門扇、牆垣或其他安全設備而犯之者。
三、攜帶兇器而犯之者。
四、結夥三人以上而犯之者。
五、乘火災、水災或其他災害之際而犯之者。
六、在車站或埠頭而犯之者。
前項之未遂犯罰之。
